最高法院刑事判決　　　　　　　　　　　　　　　八十七年度台上字第一八二九號
　　上　訴　人　甲○○
　　　　　　　　乙○○
右上訴人等因盜匪等罪案件，不服台灣高等法院台南分院中華民國八十七年二月二十
四日第二審判決（八十六年度上訴字第一五八二號，起訴案號：台灣雲林地方法院檢
察署八十六年度偵字第一七六○號），提起上訴，本院判決如左：
    主  文
上訴駁回。
    理  由
一盜匪部分：
按刑事訴訟法第三百七十七條規定，上訴於第三審法院，非以判決違背法令為理由，
不得為之。是提起第三審上訴，應以原判決違背法令為理由，係屬法定要件。且必須
依據卷內資料為具體之指摘，並足據以辨認原判決已具備違背法令之形式，始屬相當
。本件上訴意旨略稱：(一)上訴人甲○○、乙○○二人之行為並未達致使被害人簡淑霞
、陳詠仁不能抗拒之程度。(二)上訴人二人於警方未確知伊等涉案前主動至警局自首，
原判決未依法減輕其刑，顯有違誤等語。惟查本件原判決認定上訴人乙○○、甲○○
基於共同意圖為自己不法所有之概括犯意，於民國八十六年四月十日上午十時五十分
許，至南投縣竹山鎮○○路一二一之二十號雙星平價中心，由甲○○持拾獲之水果刀
一把，對準被害人簡淑霞之脖子，乙○○則在一旁令簡淑霞交出財物。致使簡淑霞不
能抗拒，而交付現金新台幣（下同）二千五百元、金項鍊一條。復於同年月十一日凌
晨四時許，至雲林縣林內鄉○○路十一號濠客超商，由甲○○持拾獲之菜刀一把，對
準被害人陳詠仁，上訴人二人均喝令陳詠仁交出財物，致使陳詠仁不能抗拒，而交付
現金一萬元等情。係以上開事實，迭據上訴人二人於警訊、第一審偵審中坦承不諱，
核與被害人二人於警訊、第一審偵審中、原審指訴情節相符。上訴人二人犯行明確。
因而維持第一審論處上訴人二人共同連續意圖為自己不法所有，以脅迫致使不能抗拒
而使他人交付其物罪刑，駁回上訴人二人在第二審之上訴。已詳所憑之證據及認定
之理由。而以上訴人二人由甲○○持刀分別抵住被害人簡淑霞、陳詠仁，並由上訴人
二人喝令交出財物，均已致使各該被害人無法抗拒。所辯：均只恐嚇取財，並非強盜
云云，係卸責之詞，不足採信。又上訴人二人先於八十六年四月十一日凌晨四時許強
陳詠仁財物後，復於翌（十二）日凌晨三時三十分對陳詠仁恐嚇取財，經陳詠仁將
被害情形報案後，因上訴人二人犯罪時所騎機車車號為路人記下，經警循線得知上訴
人二人涉有重嫌。並由其親人策動二人投案，上訴人二人始向警方報案，已據證人即
承辦警官陳金木於第一審結證綦詳。並有上訴人二人戶口卡及警訊筆錄均影本在卷可
稽。足見上訴人二人係警方發覺其等犯行後始向警投案，顯與自首要件不合，難邀減
刑輕典。分別於理由內詳加說明及指駁。上訴意旨仍執陳詞就原判決已明白論斷之事
項任意指摘。尚不足據以辨認原判決己具備違背法令之形式。依上說明，其上訴違背
法律上之程式，應予駁回。
二恐嚇取財部分：
按刑事訴訟法第三百七十六條所列各罪之案件，經第二審判決者，不得上訴於第三審
法院，法有明文。本件上訴人二人恐嚇取財部分，原審係依刑法第三百四十六條第一
項論處罪刑，核屬刑事訴訟法第三百七十六條第六款之案件。依首開說明，既經第二
審判決，自不得上訴於第三審法院，上訴人二人竟復提起上訴，顯為法所不許，應予
駁回。
據上論結，應依刑事訴訟法第三百九十五條前段，判決如主文。
中      華      民      國    八十七    年      五      月    二十一    日
                              最高法院刑事第十庭
                                  審判長法官  吳  雄  銘
                                        法官  池  啟  明
                                        法官  陳  宗  鎮
                                        法官  石  木  欽
                                        法官  吳  火  川
      右正本證明與原本無異
                                              書  記  官
中      華      民      國    八十七    年      五      月     二十五   日
